【裁判字號】    92,上,402
【裁判日期】    921209
【裁判案由】    租佃爭議
【裁判全文】
臺灣高等法院民事判決  九十二年度上字第四○二號
    上  訴  人    乙○○
    訴訟代理人    邱榮茂
    被  上訴人    戌○○
                  Ｃ○○
                  庚○○
                  Ｇ○○
                  Ｆ○○
                  Ｊ○○
                  酉○○
                  甲○○
                  卯○○即蔡宗.
                  子○○
                  丁○○
                  寅○○
                  黃○○
                  宇○○
                  Ｉ○○
                  午○○
                  己○○
                  丙○○
                  戊○○
                  辛○○○
                  Ｂ○○
                  玄○○
                  宙○○
                  Ａ○○
                  天○○
                  Ｄ○○
                  壬○○
                  癸○○
                  Ｈ○○
                  丑○○
                  Ｅ○○
                  地○○
                  申○○
                  巳○○
                  亥○○
                  未○○
                  辰○○
    右三十七人
    訴訟代理人  許修齊律師
右當事人間請求租佃爭議事件，上訴人對於中華民國九十二年三月十一日台灣新竹地
方法院九十一年度訴字第五二四號第一審判決提起上訴，本院於九十二年十一月二十
五日辯論終結，判決如左：
    主    文
上訴駁回。
第二審訴訟費用由上訴人負擔。
    事    實
甲、上訴人方面：
一、聲明：
  (一)原判決廢棄。
  (二)駁回被上訴人在第一審之訴。
二、陳述：除與原判決記載相同者，茲引用之外，補稱：
  (一)按系爭承租契約書，係就多筆及不同地段土地，為統一保管之方便所訂之契約書
    ，被上訴人所指上訴人將土地變更為非耕作使用僅指五○三地號土地，因此並非
    全部契約均無效。
  (二)上訴人於民國五十八年訂立三七五租約至今三十餘載，從未積欠租金，所承租土
    地至今仍種植地瓜果樹竹林等農作物，從未荒廢，並無被上訴人所指不自任耕作
    之情形。
三、證據：援用第一審所提證據。
乙、被上訴人方面：
一、聲明：駁回上訴。
二、陳述：除與原判決記載相同者，茲引用之外，補稱：
    上訴人於租用前述土地之租用期間內，將五○三、五○五、五三三地號土地中部
    分變更為非耕作使用，設置停車場供訴外人茂存機械公司停車使用，另並堆放貨
    櫃屋等事實，有被上訴人在原審提出之照片可證，上訴人對該照片係於其承租之
    土地所攝並不爭執，並自承其所承租之土地有部分供其子邱文貴放置貨櫃屋，晚
    上則供茂存機械公司停車等情，已足信為實在。上訴人既將所承租土地中部分變
    更為非耕作使用之情事，兩造之租賃契約當然向後失其效力。
三、證據：除援用第一審所提證據外，補提
    訊問證人蘇盛泉。
    理    由
一、被上訴人起訴主張：戌○○、蔡炳坤、蔡楊惜、卯○○、蔡炳南、蔡炳章、蔡廷
    藩等七人於五十八年五月三日起至七十五年十二月三十一日與上訴人就新竹縣寶
    山鄉○○段大崎小段二三、二三之三、九○之一、四八○、四八七土地訂立三七
    五租約，其後上開二三及二三之三土地因科學園區全部及部分徵收，嗣後並歷經
    土地重測分割後，上訴人承租之土地及面積如附表一所示。又原出租共有人中部
    份過逝後，由其子女繼承，至八十八年間出租之共有人詳如附表二所示，又訴外
    人蔡施安勉另於九十年十二月二十五日將其所繼承之六七二地號土地分別贈與子
    ○○子女Ｈ○○、丑○○、Ｅ○○、地○○，及丁○○子女申○○、巳○○、辰
    ○○，以及寅○○子女亥○○、未○○，並於九十一年一月二十四日登記完畢。
    詎上訴人於租賃期間即八十八年至九十年間，竟將前開承租之五○三、五○五、
    五三三地號部分之土地變更為非耕作使用，供作停車場及堆放貨櫃屋等之用。上
    訴人將所承租之土地變更為非耕作使用，依耕地三七五減租條例第十六條之規定
    ，兩造所訂之租約即屬無效。且被上訴人前曾向新竹地院聲請證據保全，而新竹
    地院至現場進行證據保全時，發現前開上訴人承租土地現場確有置放貨櫃及供停
    車場使用之情形；又上訴人亦自認其所承租之土地有遭他人偷倒垃圾及前開承租
    之部分土地蓋有貨櫃屋，係其兒子邱文貴所有，供放置物品使用，置放約有三年
    ，而該部分土地之前係茶園，因茶不好種才加以變更，晚上係供茂存機械公司停
    車等語。又上訴人雖有在前開五○三、五○五、五三三地號承租土地種植果樹，
    惟查此係被上訴人就本件租佃爭議向主管機關聲請調解時，上訴人才在前開土地
    種植果苗，而此並不影響上訴人有不自任耕作之情形。又上訴人不自任耕作之面
    積雖僅為承租土地之一部分，但依據法律規定，全部之租賃契約均應認無效；且
    上訴人將土地提供他人作停車場使用之面積也不小，係在被上訴人採取法律行動
    申請調解、調處後，上訴人才加以整平種了幾棵果樹幼苗，自已符合不自任耕作
    而全部租約均屬無效，爰求為判決 (一)確認被上訴人戌○○、甲○○、Ｃ○○
    、庚○○、Ｇ○○、Ｆ○○、Ｊ○○、酉○○、卯○○、午○○、子○○、丁○
    ○、寅○○、宇○○、己○○、丙○○、戊○○與上訴人間就坐落新竹縣寶山鄉區五○三地號、地目旱、如原判決附圖一所示黃色部分面積四○五．八七平
    方公尺，同段五○五地號、地目旱、面積二八六．三六平方公尺，同段五三三地
    號、地目旱、面積一七八．七七平方公尺，土地全部之耕地租賃關係不存在，上
    訴人應將上開土地返還予被上訴人戌○○、甲○○、Ｃ○○、庚○○、Ｇ○○、
    Ｆ○○、Ｊ○○、酉○○、卯○○、午○○、子○○、丁○○、寅○○、宇○○
    、己○○、丙○○、戊○○全體。(二)確認被上訴人甲○○、Ｃ○○、庚○○、
    Ｇ○○、Ｆ○○、Ｊ○○、酉○○、戌○○、辛○○○、黃○○、Ｂ○○、玄○
    ○、宙○○、Ａ○○、天○○、Ｉ○○、Ｄ○○、壬○○、癸○○、宇○○、午
    ○○、卯○○、己○○、丙○○、戊○○、Ｈ○○、丑○○、Ｅ○○、地○○、
    申○○、巳○○、亥○○、未○○、辰○○與上訴人間就坐落同段六七二地號、
    地目旱、如原判決附圖二所示紅色斜線部分（即Ｌ、Ｍ、Ｎ、ｂ、ａ、Ｆ、Ｄ點
    之連線內範圍）面積一一○平方公尺土地之耕地租賃關係不存在，上訴人應將上
    開土地返還予被上訴人甲○○、Ｃ○○、庚○○、Ｇ○○、Ｆ○○、Ｊ○○、酉
    ○○、戌○○、辛○○○、黃○○、Ｂ○○、玄○○、宙○○、Ａ○○、天○○
    、Ｉ○○、Ｄ○○、壬○○、癸○○、宇○○、午○○、卯○○、己○○、丙○
    ○、戊○○、Ｈ○○、丑○○、Ｅ○○、地○○、申○○、巳○○、亥○○、未
    ○○、辰○○全體。(三)確認被上訴人戌○○、甲○○、Ｃ○○、庚○○、Ｇ○
    ○、Ｆ○○、Ｊ○○、酉○○、子○○、丁○○、寅○○、Ｂ○○、午○○、卯
    ○○、己○○、丙○○、戊○○與上訴人間就坐落同段六六四地號、地目旱、如
    原判決附圖二所示藍色斜線部分（即Ｎ、Ｉ、Ｊ、ｄ、ｅ、ｋ、Ｌ、Ｄ、Ｆ、Ｇ
    、Ｈ、ｂ點連線內範圍）面積六○○平方公尺土地之耕地租賃關係不存在，上訴
    人應將上開土地返還予被上訴人戌○○、甲○○、Ｃ○○、庚○○、Ｇ○○、Ｆ
    ○○、Ｊ○○、酉○○、子○○、丁○○、寅○○、Ｂ○○、午○○、卯○○、
    己○○、丙○○、戊○○全體。(四)確認被上訴人戌○○、甲○○、Ｃ○○、庚
    ○○、Ｇ○○、Ｆ○○、Ｊ○○、酉○○、辛○○○、黃○○、Ｂ○○、玄○○
    、宙○○、Ａ○○、天○○、Ｉ○○、Ｄ○○、壬○○、癸○○、宇○○、子○
    ○、丁○○、寅○○、午○○、卯○○、己○○、丙○○、戊○○與上訴人間就
    坐落同地段五五九地號、地目旱、如原判決附圖三所示紅色斜線部分土地面積二
    七四．五八平方公尺，同段五五九之一地號、地目旱、面積四．二三平方公尺，
    同段五五九之二地號、地目旱、面積七七．九五平方公尺，土地之耕地租賃關係
    不存在，上訴人應將上開土地返還予被上訴人戌○○、甲○○、Ｃ○○、庚○○
    、Ｇ○○、Ｆ○○、Ｊ○○、酉○○、辛○○○、黃○○、Ｂ○○、玄○○、宙
    ○○、Ａ○○、天○○、Ｉ○○、Ｄ○○、壬○○、癸○○、宇○○、子○○、
    丁○○、寅○○、午○○、卯○○、己○○、丙○○、戊○○全體。
二、上訴人則以：上訴人向被上訴人等所承租前開各土地，自五十八年間訂立私有耕
    地租約迄今三十餘年來，從未積欠租金，亦未供非耕地使用。至前開承租之五○
    三、五○五、五三三地號土地，係新竹科學園區徵收後所剩邊陲地，原本有種植
    茶葉，因距離上訴人住家有一段路程，乃遭不肖業者偷倒廢土及垃圾，上訴人乃
    將土地剷平，並設置圍籬，惟因附近週邊商家林立，或常有車輛駛入該地置放而
    不察，並非上訴人供作停車場使用，更無出租他人使用，亦未收費，上訴人亦不
    知其內遭何人放置貨櫃，被上訴人因而認為上訴人有將此部分承租土地提供他人
    作停車場使用等，此顯屬誤會。又前開五○三、五○五、五三三地號土地，原本
    上訴人之子邱文貴（現改名為邱文棋）欲從事養雞場，但因水電未能申請獲准，
    只有放棄，上訴人後來即加設鐵門，以禁止別人進入，且目前也種植果樹，亦即
    並無變更非耕地使用之情形，被上訴人主張與事實不符。又兩造承租契約書之訂
    立，為統一保管方便而將多筆及不同地段之土地訂定於同一紙上，則被上訴人所
    指上訴人將土地變更為非耕地使用係指五○三地號之土地應予收回，並非全部之
    租約均無效等語，資為抗辯。
三、被上訴人主張戌○○、蔡炳坤、蔡楊惜、卯○○、蔡炳南、蔡炳章、蔡廷藩等七
    人於五十八年五月三日起至七十五年十二月三十一日與上訴人就新竹縣寶山鄉○
    ○段大崎小段二三、二三之三、九○之一、四八○、四八七土地訂立三七五租約
    ，其後上開二三及二三之三土地因科學園區全部及部分徵收，嗣後並歷經土地重
    測分割後，上訴人承租之土地及面積如附表一所示。又原出租共有人中部份過逝
    後，由其子女繼承，至八十八年間出租之共有人詳如附表二所示，又訴外人蔡施
    安勉另於九十年十二月二十五日將其所繼承之六七二地號土地分別贈與子○○子
    以及寅○○子女亥○○、未○○，並於九十一年一月二十四日登記完畢。業據上
    訴人提出私有耕地租約、土地登記謄本、土地登記簿謄本、繼承系統表、
    本等附卷為證（見原審卷第八頁、第一○五頁至第一四九頁、本院卷第八七至一
    ○四頁、），並據原審法院會同兩造及新竹縣竹東地政事務所測量員至現場履勘
    屬實，製有勘驗筆錄（見原審卷第一八五頁至第一八八頁）及複丈成果圖（見原
    審卷第一八九頁至第一九二頁）在卷可按，復為上訴人所不爭執，堪認為真實。
四、按承租人應自任耕作，並不得將耕地全部或一部轉租於他人。承租人違反前項規
    定時，原訂租約無效，得由出租人收回自行耕種或另行出租。耕地三七五減租條
    例第十六條第一項、第二項定有明文。耕地三七五減租條例於七十二年十二月二
    十三日公布修正後，第十六條所謂承租人不「自任耕作」，應係指承租人有擅自
    變更用途，未將承租土地供耕作使用，或轉租、將承租土地借與他人使用、與他
    人交換耕作等不合耕地租佃目的之積極行為而言。（參照最高法院八十七年度台
    上字第一三七八號裁判意旨）。被上訴人主張上訴人就前開承租之部分土地有部
    分未自任耕作而有違反耕地三七五減租條例第十六條規定，其租約無效，為上訴
    人所否認，辨稱所承租土地至今仍種植地瓜果樹竹林等農作物，從未荒廢，並無
    被上訴人所指不自任耕作之情形云云。茲應審酌者，厥為上訴人有無未自任耕作
    ，致租約無效之情形，茲分述如后：
(一)被上訴人主張上訴人於八十八年至九十年間於租賃期間內，竟將前開承租之五○
    五、五三三地號部分之土地變更為非耕作使用，並堆放貨櫃屋等情，業據提出相
    片六張附卷為證（見原審卷第一六九至第一七○頁），而由前開相片所示，上訴
    人承租之前開土地上確有置放數只大型貨櫃屋係屬雙層，且有階梯，上訴人就被
    上訴人前開提出相片中所示之情形確係在其承租土地所攝等情亦不爭執（見原審
    卷第一六六頁）。原法院在前開保全證據案中，於九十一年一月十日囑託新竹縣
    竹東地政事務所實測，依所作成之複丈成果圖所載可知，貨櫃屋確實有放置於系
    爭五○五地號及五三三地號土地，面積各有七十八‧○五平方公尺及十‧○二平
    方公尺，有該複丈成果圖附於卷外原法院保全證據卷影本中可稽。上訴人於原審
    亦自認前開五○五、五三三地號土地，遭人放置貨櫃，原本上訴人之子邱文貴
   （現改名為邱文棋）欲從事養雞場，但因水電未能申請獲准，只有放棄，上訴人
    後來即加設鐵門，以禁止別人進入等情。又原審法院於八十八年度聲字第二三二
    號證據保全案件中，於九十年一月十一日至現場履勘時，上訴人自承前開承租之
    部分土地上置放有貨櫃屋，係其子邱文貴所用，供放置物品使用，置放約有三年
    ，而該部分土地之前係茶園，因茶不好種才變更，沒有經過被上訴人同意等情，
    有原法院八十八年度聲字第二三二號保全證據事件卷筆錄影本附於本院卷第一八
    六頁及卷外保全證據卷影本可稽。證人蘇盛泉即茂存機械工程有限公司負責人於
    本院九十二年七月十七日準備程序期日到庭證稱：有在五三三地號放置貨櫃，後
    來乙○○告訴我，這是他的土地，我馬上就要搬走時，乙○○告訴我，可不可以
    把貨櫃賣給他，因為其子邱文貴要養雞。我就把很舊的貨櫃賣給他等語（見本院
    卷第一五三、一五五頁）。可知上訴人約於八十八年間發現茂存機械公司於其所
    承租之五○五及五三三地號土地上放置舊貨櫃後，反而以變更系爭五○五及五三
    三土地為非耕作使用之目的，向茂存公司買下放置於該處之舊貨櫃，準備由其子
    邱文貴（即邱文棋）養雞，在該處設置養雞場，嗣因水電申請未能獲准，始改由
    其子於該置放之貨櫃放置物品，顯已就上開五○五及五三三之部分承租土地變更
    使用，未自任耕作，上訴人所辯顯不足採。
五、次按耕地三七五減租條例第十六條規定，承租人違反自任耕作規定，原訂租約無
    效，得由出租人收回。係以租約所訂之土地全部為準，如同一租約內有多筆土地
    ，承租人將其中一筆或數筆轉租他人或不自任耕作者，原訂租約全部為無效，其
    尚自任耕作部分之土地，亦失其租賃依據，出租人得就該未自任耕作部分之土地
    并請求收回。（參照最高法院七十三年度台上字第一一二號判決）。查本件耕地
    租約，係於同一租約中有多筆土地，而非數個個別租約，因此上訴人雖僅有五○
    五、五三三地號部分土地不自任耕作，但原訂租約全部無效，其尚自任耕作之土
    地，亦失其租賃之依據，出租人即被上訴人自得就上訴人尚自任耕作之土地收回
    。上訴人辯稱租賃契約僅部分無效，被上訴人僅得就不自任耕作之五○五、五三
    三地號土地收回，並無理由。
六、上訴人於八十八年間不自任耕作，則上訴人與被上訴人戌○○、甲○○、Ｃ○○
    、庚○○、Ｇ○○、Ｆ○○、Ｊ○○、酉○○、辛○○○、黃○○、Ｂ○○、玄
    ○○、宙○○、Ａ○○、天○○、Ｉ○○、Ｄ○○、壬○○、癸○○、宇○○、
    子○○、丁○○、寅○○、午○○、卯○○、己○○、丙○○、戊○○、蔡施安
    勉間之租賃契約全部無效，並不因上訴人嗣後再行耕作而回復其效力。上訴人雖
    辯稱被上訴人主張之前開不自任耕作之土地，目前均已種植果樹，已屬耕作之狀
    態云云，亦無理由。
七、綜上所述，本件被上訴人主張上訴人違反耕地三七五減租條例第十六條第一、二
    項之規定，上訴人與被上訴人戌○○、甲○○、Ｃ○○、庚○○、Ｇ○○、Ｆ○
    ○、Ｊ○○、酉○○、辛○○○、黃○○、Ｂ○○、玄○○、宙○○、Ａ○○、
    天○○、Ｉ○○、Ｄ○○、壬○○、癸○○、宇○○、子○○、丁○○、寅○○
    、午○○、卯○○、己○○、丙○○、戊○○、蔡安勉間原訂租約向後失其效力
    。從而，被上訴人請求確認兩造間之系爭耕地租賃關係不存在，並請求上訴人返
    還上開土地，為有理由，應予准許。是則原審為上訴人勝訴之判決，並為假執行
    之宣告，於法並無不合。上訴意旨指摘原判決不當，求予廢棄改判，為無理由，
    應予駁回其上訴。
八、兩造其餘攻擊防禦方法，於本件判決結果並無影響，爰不一一論述，附此敘明。
九、據上論結，本件上訴為無理由，依民事訴訟法第四百四十九條第一項、第七十八
    條，判決如主文。
中      華      民      國    九十二    年     十二     月      九      日
                                    民事第十七庭
                                        審判長法  官  鄭  雅  萍
                                              法  官  許  文  章
                                              法  官  游  婷  麟
正本係照原本作成。
如不服本判決，應於收受送達後二十日內向本院提出上訴書狀，其未表明上訴理由者
，應於提出上訴後二十日內向本院補提理由書狀（均須按他造當事人之人數附繕本）
上訴時應提出委任律師或具有律師資格之人之委任狀；委任有律師資格者，另應附具
律師資格證書及釋明委任人與受任人有民事訴訟法第四百六十六條之一第一項但書或
第二項（詳附註）所定關係之釋明文書影本。
中      華      民      國    九十二    年     十二     月      九      日
                                              書記官  林  初  枝
附註：
民事訴訟法第四百六十六條之一（第一項、第二項）：
對於第二審判決上訴，上訴人應委任律師為訴訟代理人。但上訴人或其他法定代理人
具有律師資格者，不在此限。
上訴人之配偶、三親等內之血親、二親等內之姻親，或上訴人為法人、中央或地方機
關時，其所屬專任人員具有律師資格並經法院認為適當者，亦得為第三審訴訟代理人
。
附表一
┌──┬──────┬────────────────┬───────┐
│編號│地        號│全部面積與租賃面積              │重測前地號    │
├──┼──────┼────────────────┼───────┤
│    │新竹縣寶山鄉│全部面積：一千六百六十六點三二平│重測前為雙溪段│
│一  │園區段五○三│方公尺                          │大崎小段二三之│
│    │號          │租賃面積：四百零五點八七平方公尺│七號          │
├──┼──────┼────────────────┼───────┤
│    │新竹縣寶山鄉│全部面積：二百八十六點三六平方公│重測前為雙溪段│
│二  │園區段五○五│尺                              │大崎小段二三之│
│    │號          │租賃面積：二百八十六點三六平方公│八號          │
│    │            │尺                              │              │
├──┼──────┼────────────────┼───────┤
│    │新竹縣寶山鄉│全部面積：一百七十八點七七平方公│重測前為雙溪段│
│三  │園區段五三三│尺                              │大崎小段二三之│
│    │號          │租賃面積：一百七十八點七七平方公│九號          │
│    │            │尺                              │              │
├──┼──────┼────────────────┼───────┤
│    │新竹縣寶山鄉│全部面積：二千七百二十六點七七平│重測前為雙溪段│
│四  │園區段六七二│方公尺                          │大崎小段九○之│
│    │號          │租賃面積：一百一十平方公尺      │一號          │
│    │            │                                │              │
├──┼──────┼────────────────┼───────┤
│    │新竹縣寶山鄉│全部面積：一萬七千九百三十六點四│重測前為雙溪段│
│    │園區段五五九│一平方公尺                      │大崎小段四八○│
│五  │號          │租賃面積：二百七十四點五八平方公│號            │
│    │            │尺                              │              │
├──┼──────┼────────────────┼───────┤
│    │新竹縣寶山鄉│全部面積：四點二三平方公尺      │重測前為雙溪段│
│    │園區段五五九│                                │大崎小段四八○│
│六  │之一號      │租賃面積：四點二三平方公尺      │之一號        │
│    │            │                                │              │
├──┼──────┼────────────────┼───────┤
│    │新竹縣寶山鄉│全部面積：七十七點九五平方公尺  │重測前為雙溪段│
│七  │園區段五五九│                                │大崎小段四八○│
│    │之二號      │租賃面積：七十七點九五平方公尺  │之二號        │
│    │            │                                │              │
├──┼──────┼────────────────┼───────┤
│    │新竹縣寶山鄉│全部面積：四千六百八十一點九○平│重測前為雙溪段│
│八  │園區段六六四│方公尺                          │大崎小段四八七│
│    │號          │租賃面積：六百平方公尺          │號            │
│    │            │                                │              │
└──┴──────┴────────────────┴───────┘
附表二
┌────────────┬─────────────────────┐
│地號                    │所有權人                                  │
├────────────┼─────────────────────┤
│新竹竹縣寶山鄉區    │戌○○、蔡振峰、子○○、丁○○、寅○○、蔡│
│五○三、五○五、五三    │文鑑、丙○○、戊○○、卯○○、午○○、官金│
│三號                    │菊、Ｃ○○、庚○○、Ｇ○○、Ｆ○○、Ｊ○○│
│                        │、酉○○                                  │
│                        │                                          │
├────────────┼─────────────────────┤
│新竹縣寶山鄉區五五九│戌○○、辛○○○、黃○○、Ｂ○○、玄○○、│
│、五五九之一、五五九之二│宙○○、Ａ○○、天○○、Ｉ○○、Ｄ○○、蔡│
│號                      │育純、癸○○、蔡振峰、子○○、丁○○、蔡宗│
│                        │錦、己○○、丙○○、戊○○、卯○○、午○○│
│                        │、甲○○、Ｃ○○、庚○○、Ｇ○○、Ｆ○○、│
│                        │Ｊ○○、酉○○                            │
├────────────┼─────────────────────┤
│新竹縣寶山鄉區六七二│戌○○、辛○○○、黃○○、Ｂ○○、玄○○、│
│號                      │宙○○、Ａ○○、天○○、Ｉ○○、Ｄ○○、蔡│
│                        │育純、癸○○、蔡振峰、己○○、丙○○、蔡文│
│                        │銘、卯○○、午○○、甲○○、Ｃ○○、庚○○│
│                        │、Ｇ○○、Ｆ○○、Ｊ○○、酉○○、蔡施安勉│
│                        │（於民國九十年十二月二十五日贈與子○○子女│
│                        │Ｈ○○、丑○○、Ｅ○○、地○○；丁○○子女│
│                        │申○○、巳○○、辰○○；寅○○子女亥○○、│
│                        │未○○）                                  │
├────────────┼─────────────────────┤
│新竹縣寶山鄉區六六四  戌○○、Ｂ○○、子○○、丁○○、寅○○、蔡│
│號                      │文鑑、丙○○、戊○○、卯○○、午○○、官金│
│                        │菊、Ｃ○○、庚○○、Ｇ○○、Ｆ○○、Ｊ○○│
│                        │、酉○○                                  │
│                        │                                          │
└────────────┴─────────────────────┘


司法院資訊處製作；財團法人民間司法改革基金會備份。
